

Kỹ Sư Hóa Dược

THÔNG TIN LIÊN HỆ

- **14/06/1993**
- Nữ
- **** 01655499687
- Trinhha14693@gmail.com
- Số 50B, Ngõ gốc Đề, Minh khai, Hà Nội
- https://www.facebook.com/hakhoai.hust

MỤC TIÊU NGHỀ NGHIỆP

Mục tiêu dài hạn của tôi là là hợp tác cùng với quý công ty để có thể ứng dụng những kỹ năng của mình tạo ra nhiều giá trị và lợi ích cho công ty. Mục tiêu ngắn hạn là có một công việc toàn thời gian để tôi có thể giải quyết vấn đề tài chính và có thêm nhiều kinh nghiệm làm việc.

KỸ NĂNG

Tin học văn phòng

Tiếng Anh

Kỹ năng làm việc nhóm

Cẩn thận, trung thực

Kỹ năng mềm

SỞ THÍCH

Đọc sách

Xem phim

Nghe nhạc

NGƯỜI THAM CHIẾU

TS.Trần Thượng Quảng- Viện Kỹ thuật hóa họcĐH Bách Khoa Hà Nôi Điên thoại 0917 506 235

HOC VẤN

09/2011 - 06/2016

Đại học Bách Khoa Hà Nội

Chuyên ngành: Kỹ sư Hóa Dược

Tốt nghiệp loại Giỏi, điểm trung bình 8.5/10

KINH NGHIỆM LÀM VIỆC

11/2016 - Hiên tai

Công ty TNHH MTV Vắcxin và sinh phẩm số 1

Chuyên viên kiểm tra chất lượng sản phẩm

- Chịu trách nhiệm trong kiểm tra chất lượng về hóa lý các vắcxin do công ty sản xuất bao gồm vắc xin Viêm gan B, Viêm gan A, Viêm Não Nhật Bản, Tả uống.
- Kiểm tra chất lượng nước cất pha tiêm: TOC, PH, Độ dẫn điện, Endotoxin, TAC. Kiểm tra chấtlượng môi trường thử vô khuẩn về Hóa lý
- Thực hiện: kiểm tra chất lượng môi trường, nguyên liệu đầu, nguyên liệu đóng gói cấp 1 và cấp 2, kiểm tra nhiệt độ nhập kho vắcxin nhập khẩu, nghiên cứu độ ổn định...
- Hiệu chuẩn trang thiết bị định kỳ.
- Thẩm định phương pháp thực hiện.
- Soạn thảo SOP liên quan, sửa đổi, bổ sung, cập nhật các biểu mẫu ghi chép

06/2016 - 10/2016

Công ty TNHH VẬT TƯ VÀ THIẾT BỊ KHOA HỌC HẢI NAM

Kỹ sư hỗ trơ dư án

- Dịch tài liệu tiếng anh, làm hồ sơ thầu, mua bán vật tư trang thiết bị với các công ty trong và ngoài nước.

06/2014 - 05/2016

BỘ MÔN HÓA HỮU CƠ- ĐH BÁCH KHOA HÀ NỘI

Nghiên cứu khoa học

- Hỗ trợ tìm tài liệu và dịch tài liệu tiếng anh.- Tiến hành thực nghiệm quá trình chiết xuất, tách các chất có hoạt tính sinh học từ các nguyên liệu thiên nhiên, ứng dụng trong điều trị bệnh như ung thư, tiểu đường, alzheimer,..-Bán tổng hợp một số phản ứng như phản ứng Mannich, phản ứng thế,... để làm tăng hoạt tính sinh học của các hợp chất thiên nhiên.

GIẢI THƯỞNG

Nhận giải thưởng Merali- Qũy Châu Á cho sinh viên nữ có thành tích học tập xuất sắc. Nhận học bổng tài trợ của các công ty như sơn KOVA, đạm Cà Mau, CECO.

CHỨNG CHỈ TOEIC 650